【裁判字號】    89,上易,385
【裁判日期】    890420
【裁判案由】    傷害等
【裁判全文】
臺灣高等法院臺南分院刑事判決              八十九年度上易字第三八五號    Ｃ
      上  訴  人
      即  被  告  乙  ○  ○
      共      同
      選任辯護人  張  文  嘉
右上訴人因傷害等案件，不服臺灣臺南地方法院八十八年度易字第三四四號中華民
國八十八年十二月十日第一審判決（起訴案號：臺灣臺南地方法院檢察署八十八年度
偵字第一二四四六號），提起上訴，本院判決如左：
      主      文
上訴駁回。
      事      實
一、乙○○因不滿其女友甲○○與其分手，欲圖挽回，乃於民國八十八年九月三日凌
    晨二時十分許，藉酒後夥同其妻胡素芬及胞弟丙○○等人，共同前往甲○○住於
    台南巿東區○○街一六三號之住處（住二樓），先由胡素芬與丙○○二人上樓敲
    門，因甲○○不願開門，乃再由乙○○獨自上樓，林女仍不理，乙○○即在門外
    大聲喧嘩，林女無奈乃以電話報警後打開門扉欲禁止渠等喧嘩，詎乙○○竟基於
    傷害之犯意，乘林女開門之際，順手猛力推擊，致林女遽然倒地致頭部撞上桌角
    而受傷，適警方據報後旋馳抵現場，惟乙○○仍以手持續推擊林女，雖經警方制
    止，陳某猶未停手，致使林女因而受有頭部外傷、腦震盪、後枕部血腫（長五．
    ０×寬五．０公分）等傷害；嗣警方以現行犯將乙○○帶回派出所（台南巿警察
    局第一分局東寧派出所）處理時，丙○○乃自行駕車尾隨前往，並於派出所時，
    見林女在場，即基於恐嚇之犯意，當場向甲○○恫稱「要一槍打死你（台語）」
    ，令林女因而心生畏懼，致生危害於林女之安全。
二、案經甲○○訴由台南巿警察局第一分局報請臺灣臺南地方法院法院檢察署檢察官
    偵查起訴。
      理      由
一、訊據上訴人即被告乙○○、丙○○固坦承有於右揭時地至告訴人住所與被害人發
    生拉扯乙事，惟被告乙○○矢口否認有何傷害之犯行，辯稱：告訴人之傷係因為
    她要打電話報警我要搶電話，二人在拉扯中結果她踏到垃圾桶跌倒撞到牆角的，
    且告訴人在電話中亦有告訴丁○○受傷係踩到垃圾桶跌倒撞到牆角，伊並沒有打
    他云云。被告丙○○亦矢口否認有何恐嚇危害安全之犯行，辯稱：伊那天喝醉了
    ，並不知發生了何事，也不知道有否講那一句話，縱使伊有聲稱一槍要使告訴人
    斃命，亦係一時氣忿之詞，並無恐嚇之意云云。然查：
（一）右揭事實，業據被害人甲○○於警訊及偵審中指訴甚詳，而告訴人受有上揭傷
      害，並有省立醫院驗傷證明書及翁外科醫院診斷證明書各一紙附卷可稽，並經
      證人即案發到場處理之警員胡界銘於偵審中到庭證述無訛（偵查卷第十四頁背
      面、本院八十八年十一月廿六日審判筆錄），參以被告等二人於夜深人靜之凌
      晨時分，酒後未經預先通知即結夥前往單身女子住宿之處所，其居心何在，不
      言可喻！況被告等二人亦自承因被害人不願開門，他們才會喧嘩，致被害人不
      得不報警處理，苟若被告等二人係和顏悅色前往商討事情，又何需凌晨時分喝
      完酒後始前往？被害人又何需深夜報警處理！足見上情洵屬有據，應非子虛。
（二）被告請求傳喚之證人丁○○雖證稱告訴人甲○○有在在電話中告訴丁○○受傷
      係踩到垃圾桶跌倒撞到牆角等情，然此為告訴人甲○○所否認，且在告訴人與
      丁○○對質時，告訴人亦堅稱上情（打電話給丁○○聲稱係踩到垃圾桶跌倒）
      為證人捏造。又告訴人亦曾聽聞證人向人說上情後曾打電話責問丁○○為何捏
      造上情，證人丁○○亦對告訴人有打電話責問一節，供認確有其事（參見本院
      八十九年三月二十一日訊問筆錄）。衡情，若告訴人係因踩到垃圾桶跌倒撞到
      牆角受傷，而非遭被告乙○○毆打受傷，告訴人焉有聽聞上情後再責問證人丁○○之理？且參以證人即當時到現場處理之警員胡界銘證稱：「那天去時看到
      乙○○一直推告訴人，我們有叫他不要，他還是一直推，告訴人有告訴我們他
      受傷等語」（見原審卷第十六頁），足見告訴人指訴被告乙○○乘其開門之際
      ，順手猛力推擊，致其遽然倒地致頭部撞上桌角而受傷一節，信而有徵。
（三）又被告丙○○在派出所有當場向甲○○恫稱「要一槍打死你（台語）」等情，
      亦據證人胡界銘在偵查中證實在卷（偵查卷第十四頁反面），並提供錄音帶一
      卷為證，雖錄音帶因極為吵雜而無法聽清楚其內容，然與被告丙○○素無宿怨
      之執法人員既證稱被告丙○○在派出所恫嚇告訴人，又能提出錄音帶，足見應
      係確有此事。至於被告丙○○口出「要一槍打死你（台語）」等語，自足以令
      人心生畏懼，被告丙○○所辯縱使伊有聲稱一槍要使告訴人斃命，亦係一時氣
      忿之詞，並無恐嚇之意云云，亦屬無稽。
（四）綜上所述，足見被告乙○○、丙○○所辯均係卸責之詞，不足採信。本件事證
      已甚明確，被告等二人之犯行均堪足認定。
二、核被告乙○○傷害人之身體，所為係犯刑法第二百七十七條第一項之罪；核被告
    丙○○以加害生命之事，恐嚇他人，致生危害於安全，所為係犯刑法第三百零五
    條之罪。原審以被告罪證明確，因予適用刑法第二百七十七條第一項、第三百零
    五條、第四十一條，罰金罰鍰提高標準條例第一條前段、第二條，並審酌被告二
    人犯罪之動機、目的、手段、所生危害、與被害人之關係、行為危害性、犯後態
    度等一切情狀，分別量處被告乙○○有期徒刑五月、被告丙○○有期徒刑四月，
    並均諭知易科罰金折算標準。本院經核原判決認事用法，並無不合，量刑亦稱妥
    適。被告二人上訴意旨，猶執前詞，否認犯罪，為無理由，均應予駁回。
據上論結，應依刑事訴訟法第三百六十八條，判決如主文。
本案經檢察官張斗輝到庭執行職務。
中    華    民    國      八十九      年      四      月      二十      日
                                  臺灣高等法院臺南分院刑事第四庭
                                      審判長法官  陳    義    仲
                                            法官  宋    明    蒼
                                            法官  蔡    崇    義
右正本證明與原本無異。
不得上訴。
                                      法院書記官  李    育    儒
中    華    民    國      八十九      年      四      月     二十四     日
附錄本案論罪科刑法條全文：
刑法第二百七十七條第一項：傷害人之身體或健康者，處三年以下有期徒刑、拘役或
                          一千元以下罰金。
刑法第三百零五條：以加害生命、身體、自由、名譽、財產之事，恐嚇他人，致生危
                  害於安全者，處二年以下有期徒刑、拘役或三百元以下罰金。


司法院資訊處製作；財團法人民間司法改革基金會備份。
